臺灣彰化地方法院刑事判決　　　　　　 100年度易字第1036號
公　訴　人　臺灣彰化地方法院檢察署檢察官
被　　　告　洪巽豐
上列被告因竊盜案件，經檢察官提起公訴（100 年度偵字第3597
號），本院依簡式審判程序判決如下：
    主  文
洪巽豐結夥三人以上攜帶兇器竊盜，累犯，處有期徒刑捌月。又
結夥三人以上攜帶兇器竊盜，累犯，處有期徒刑捌月。又結夥三
人以上攜帶兇器竊盜，累犯，處有期徒刑捌月。應執行有期徒刑
壹年貳月。
    事  實
一、洪巽豐前因竊盜案件，經本院於民國97年8 月29日以97年度
    易緝字第21號判決處有期徒刑1 年（共2 罪）、10月（共2
    罪）、8 月，減為有期徒刑6 月（共2 罪）、5 月（共2 罪
    ）、4 月，並定應執行有期徒刑2 年確定，經入監執行，於
    99年1 月26日縮短刑期假釋出監並付保護管束，並於99年6
    月26日保護管束期滿未經撤銷，其未執行之刑，以已執行論
    。詎仍不知悔改，洪巽豐與簡家和（所犯加重竊盜部分，業
    經臺灣基隆地方法院以96年度易字第846 號判決確定）、呂
    忠義（所犯加重竊盜部分，另經臺灣臺東地方法院檢察署偵
    辦中）共同意圖為自己不法之所有，基於竊盜之犯意聯絡，
    共同持客觀上具有危險性、足供兇器使用之美工刀、剪刀及
    螺絲起子等工具，於附表所示之時間，駕駛附表所示之車輛
    ，前往附表所示之汽車旅館，由簡家和負責在旅館外把風，
    洪巽豐與呂忠義以佯稱休息之方式進入附表所示汽車旅館之
    房間後，呂忠義先持美工刀將房間內電漿電視機前之玻璃框
    矽膠刮除後，再用螺絲起子撬開該玻璃框，洪巽豐則持剪刀
    將電視機之電線剪斷，而竊取附表所示之電漿電視機。得手
    後將電視機放置於車上載運離開旅館。其後則由簡家和、呂
    忠義分別將所竊得之電視機銷贓，得款則為三人朋分花用。
    嗣經呂忠義、簡家和因另案到案後，供出洪巽豐，而為員警
    查獲上情。
二、案經基隆市警察局第四分局報請臺灣基隆地方法院檢察署呈
    請臺灣高等法院檢察署檢察長令轉臺灣彰化地方法院檢察署
    檢察官偵查起訴。
    理  由
一、被告洪巽豐所犯為死刑、無期徒刑、最輕本刑為3 年以上有
    期徒刑或高等法院管轄第一審案件以外之罪，並於本院行準
    備程序時就被訴事實為有罪之陳述，本院合議庭依刑事訴訟
    法第273 條之1 第1 項規定，裁定改由受命法官獨任行簡式
    審判程序，合先敘明。
二、上開事實，業據被告於警詢、偵訊及本院審理中均坦承不諱
    ，核與證人徐宗弘、闕擇偉、李忠勇於警詢中之證述情節相
    符，復有證人即共犯簡家和於警詢、偵訊中之證述在卷可稽
    ，足認被告任意性自白與事實相符。本案事證明確，被告犯
    行堪以認定，應予依法論科。
三、論罪科刑：
  (一)按行為後法律有變更者，適用行為時之法律；但行為後之法
    律有利於行為人者，適用最有利於行為人之法律，刑法第2
    條第1 項定有明文。被告於行為後，刑法第321 條業於100
    年1 月26日修正公布，並於同年月28日生效，修正前刑法第
    321 條第1 項之法定刑為「6 月以上、5 年以下有期徒刑」
    ，修正後之規定則為「6 月以上、5 年以下有期徒刑，得併
    科新臺幣10萬元以下罰金」。經比較新舊法之結果，以修正
    前刑法第321 條之規定有利於被告，自應適用行為時法即修
    正前刑法第321 條之規定。
  (二)按刑法第321 條第1 項第3 款之攜帶兇器竊盜罪，係以行為
    人攜帶兇器竊盜為其加重條件，此所謂兇器，其種類並無限
    制，凡客觀上足以對人之生命、身體、安全構成威脅，具有
    危險性之兇器均屬之，且只須行竊時攜帶此種具有危險性之
    兇器為已足，並不以攜帶之初有行兇之意圖為必要（最高法
    院79年台上字第5253號判例意旨可資參照）。查本案被告所
    為犯行，係攜帶上開美工刀、螺絲起子、剪刀各1 支犯之，
    業據被告供承不諱，該等工具均屬金屬材質，且質地堅硬，
    復足以破壞玻璃框矽膠、剪斷電線，顯具攻擊性及破壞性，
    如以之攻擊人之身體，將對人之生命、身體、安全構成威脅
    ，在客觀上顯然具有危險性，應屬兇器無訛。再按刑法第32
    1 條第1 項第4 款所謂「結夥3 人以上竊盜」，係指行竊之
    共同正犯有3 人以上而言，而依司法院大法院官會議釋字第
    109 號解釋，如以自己共同犯罪之意思，事先同謀，而推由
    其中一部分人實施犯罪之行為者，均為共同正犯，故如3 人
    以上均以自己共同竊盜之意思，事先同謀，而推由其中一部
    分人下手行竊者，縱令其餘之人未下手行竊，在旁觀看把風
    ，然把風當然亦屬分擔行為之一部，該3 人以上既均為行竊
    之共同正犯，自仍應成立結夥3 人以上竊盜罪（最高法院73
    年度臺上字第4981號、76年度臺上字第6676號判決要旨參照
    ）。本件係被告與簡家和、呂忠義共同謀議竊取電漿電視機
    後，由簡家和在外把風，再由被告及呂忠義持前開工具竊取
    等情，已如前述，揆諸前揭說明，合於結夥三人以上竊盜之
    要件甚明。是核被告所為，均係犯修正前刑法第321 條第1
    項第3 款、第4 款之結夥三人以上攜帶兇器竊盜罪。被告與
    簡家和、呂忠義就前開犯行，有犯意聯絡及行為分擔，應論
    以共同正犯。又被告所犯上開3 罪間，犯意各別，應予分論
    併罰。另被告前有事實欄所載之前科資料，有臺灣高等法院
    被告前案紀錄表1 份在卷可稽，被告於受有期徒刑執行完畢
    後5 年內故意再犯本件有期徒刑以上之各罪，均為累犯，應
    分別依刑法第47條第1 項規定，加重其刑。爰審酌被告正值
    壯年，不思以正當方式謀生，僅因貪圖不法利益，即竊取他
    人物品，顯然欠缺法治觀念，所為侵害他人財產法益，且更
    係以結夥3 人、攜帶兇器之方式為之，危害社會治安，行為
    甚不足取，惟犯後已表悔意，態度尚佳，暨審酌其犯罪動機
    、智識程度、生活狀況及犯罪所生之損害等一切情狀，分別
    量處如主文所示之刑，並定其應執行刑，以示懲儆。末查，
    被告與共犯所持前開美工刀、剪刀及螺絲起子各1 支，雖係
    供本案犯罪所用，惟未經扣案，爰不另為沒收之諭知，附此
    敘明。
四、另被告於偵訊中自承：其為本件3 次竊盜犯行前，怕汽車旅
    館的監視錄影鏡頭會錄下車牌，所以每次都是先由其與呂忠
    義竊取一輛自小客車後，再去汽車旅館竊取電視等語（見臺
    灣基隆地方法院檢察署99年度偵緝字第452 號卷第17頁），
    核與證人即共犯簡家和於警詢中供述內容相符（見臺灣基隆
    地方法院檢察署99年度偵字第1471號卷第19至26頁），則附
    表所示之車牌號碼AC-2803 號、IH-4867 號自用小客車，是
    否為被告所竊取，誠屬可疑，惟此部分非屬本件起訴之範圍
    ，業經本院於100 年9 月28日準備程序時向公訴人確認無訛
    （見本院卷第17頁），基於不告不理原則，本院自無庸加以
    審理。然被告此部分是否與簡家和共同涉有竊盜犯行（見本
    院卷第24至25頁），應由檢察官另行偵辦，併此敘明。
據上論斷，應依刑事訴訟法第273 條之1 第1 項、第299 條第1
項前段，刑法第2 條第1 項前段、第28條、修正前第321 條第1
項第3 款、第4 款、第47條第1 項、第51條第5 款，判決如主文
。
本案經檢察官賴政安到庭執行職務。
中    華    民    國   100    年    10    月    12    日
                  刑事第二庭  法  官  林怡君
以上正本證明與原本無異。
如不服本判決應於收受判決後10日內向本院提出上訴書狀，並應
敘述具體理由；其未敘述上訴理由者，應於上訴期間屆滿後20日
內向本院補提理由書（均須按他造當事人之人數附繕本）「切勿
逕送上級法院」。
告訴人或被害人對於判決如有不服具備理由請求檢察官上訴者，
其上訴期間之計算係以檢察官收受判決正本之日期為準。
中    華    民    國   100    年    10    月    12    日
                              書記官  顧嘉文
附錄本案論罪科刑法條全文：
修正前中華民國刑法第321條
（加重竊盜罪）
犯竊盜罪而有下列情形之一者，處 6 月以上、5 年以下有期徒
刑：
一、於夜間侵入住宅或有人居住之建築物、船艦或隱匿其內而犯
    之者。
二、毀越門扇、牆垣或其他安全設備而犯之者。
三、攜帶兇器而犯之者。
四、結夥三人以上而犯之者。
五、乘火災、水災或其他災害之際而犯之者。
六、在車站、埠頭而犯之者。
前項之未遂犯罰之。
附表：
┌──┬────┬────┬────┬────┬────┐
│編號│時    間│駕駛車輛│汽車旅館│所竊財物│備    註│
├──┼────┼────┼────┼────┼────┤
│ 1  │96年8 月│車牌號碼│基隆市武│42吋大同│        │
│    │8 日凌晨│AC-2803 │隆街67號│牌電漿電│        │
│    │0 時45分│號自用小│之「蔚藍│視1 台。│        │
│    │許。    │客車（是│海岸汽車│        │        │
│    │        │否涉有竊│旅館」80│        │        │
│    │        │盜犯嫌，│5 號房。│        │        │
│    │        │應由檢察│        │        │        │
│    │        │官另行偵│        │        │        │
│    │        │辦）。  │        │        │        │
├──┼────┼────┼────┼────┼────┤
│2   │96年8 月│車牌號碼│基隆市樂│42吋大同│得手後欲│
│    │8 日凌晨│AC-2803 │利三街21│牌電漿電│離開汽車│
│    │1 時57分│號自用小│號之「北│視1 台。│旅館時，│
│    │許。    │客車（是│極星汽車│        │駕車撞毀│
│    │        │否涉有竊│旅館」31│        │柵欄後逃│
│    │        │盜犯嫌，│6 號房。│        │逸（毀損│
│    │        │應由檢察│        │        │部分未據│
│    │        │官另行偵│        │        │告訴）。│
│    │        │辦）。  │        │        │        │
├──┼────┼────┼────┼────┼────┤
│3   │96年8 月│車牌號碼│基隆市武│32吋歌林│        │
│    │8 日凌晨│IH-4867 │隆街150 │牌電漿電│        │
│    │2 時20分│號自用小│號之「美│視1 台。│        │
│    │許。    │客車（是│樂地汽車│        │        │
│    │        │否涉有竊│旅館」21│        │        │
│    │        │盜犯嫌，│3 號房。│        │        │
│    │        │應由檢察│        │        │        │
│    │        │官另行偵│        │        │        │
│    │        │辦）。  │        │        │        │
└──┴────┴────┴────┴────┴────┘